【裁判字號】    98,家聲,835
【裁判日期】    981111
【裁判案由】    終結遺產管理人職務
【裁判全文】
臺灣臺北地方法院民事裁定             98年度家聲字第835號
聲  請  人  財政部國有財產局臺灣北區辦事處
法定代理人  乙○○
相  對  人
即被繼承人  甲○○亡）生前最.
上列聲請人聲請終結遺產管理人職務事件，本院裁定如下：
    主  文
准予解任財政部國有財產局臺灣北區辦事處為被繼承人甲○○（
男，民國三年五月十日生，身分證統一編號：Ｚ0000000
00號）之遺產管理人。
    理  由
一、本件聲請意旨略以：聲請人前經本院以九十四年度財管字第
    一二○號裁定指定聲請人為被繼承人甲○○之遺產管理人，
    並依本院九十四年度家催字第四九九號裁定准對被繼承人甲
    ○○之繼承人、債權人及受遺贈人為公示催告，期限分別於
    民國九十五年十月二十日（對繼承人）、九十六年七月十六
    日（對債權人及受遺贈人）屆滿，另被繼承人甲○○於九十
    四年八月十四日死亡，其大陸地區繼承人聲明繼承期限亦於
    九十七年八月十三日屆滿。而被繼承人甲○○遺有新臺幣（
    下同）二百五十六元及金戒指一枚，於公示催告期間僅有臺
    北市立廣慈博愛院（業併入臺北市立浩然敬老院）申報喪葬
    及聲請程序費用一萬三千五百八十元，被繼承人甲○○所遺
    現金清償前述費用，並歸墊聲請人代管遺產之墊付費用三千
    零三十八元，不足一萬六千三百六十二元部分已由聲請人經
    費支付，此外無他人對本案遺產主張權利，且本院九十八年
    三月二十三日北院隆家家九十八科繼三六七字第○九八○○
    ○一五八九號函告，自九十四年八月十四日起至九十八年三
    月十二日止，查無被繼承人甲○○之大陸繼承人聲明繼承。
    被繼承人甲○○所遺金戒指一枚，依民法第一千一百八十五
    條規定收歸國庫在案。茲因被繼承人甲○○已無遺產可資管
    理，聲請人無續為其遺產管理人之必要，爰聲請准予解任其
    遺產管理人職務等語。
二、按法院選任之遺產管理人於職務執行完畢後，應向法院陳報
    處理遺產之狀況並提出有關文件；親屬會議選定之遺產管理
    人，有其他重大事由者，法院得依利害關係人或檢察官之聲
    請，徵詢親屬會議及利害關係人或檢察官之意見後解任之，
    非訟事件法第一百五十五條、第一百四十八條第三款定有明
    文。
三、經查，聲請人主張之事實，業據提出本院九十四年度財管字
    第一二○號民事裁定、九十四年度家催字第四九九號民事裁
    定、九十四年十月二十一日、九十五年一月十七日民眾日報
    公告、臺北市立浩然敬老院收款正式收據、本院九十八年三
    月二十三日北院隆家家九十八科繼三六七字第○九八○○○
    一五八九號函、收歸國有部分保管品月報表等件為證，並經
    本院依職權調閱上開民事卷宗查核屬實，足堪信為真實。是
    聲請人既已無續為遺產管理人之必要，本院因聲請人之聲請
    ，自得依非訟事件法第一百五十三條第一項準用同法第一百
    四十八條第三款規定予以解任。
四、爰裁定如主文。
中    華    民    國    98    年    11    月    11    日
                          家事法庭法  官  文衍正
以上正本證明與原本無異
如不服本裁定應於送達後10日內向本院提出抗告狀，並繳納抗告
費新臺幣1,000元。
中    華    民    國    98    年    11    月    11    日
                                  書記官  陳俐妙

司法院資訊處製作；財團法人民間司法改革基金會備份。
